# Prima Prasetya Simeon

Kulon Progo 55654 | https://www.linkedin.com/in/simeon-0b7a0414a/ | +6285641965090 | simeonbima@gmail.com

## **TENTANG SAYA**

Sarjana Rekayasa Sistem Komputer 2022 dengan memperoleh IPK sebesar 3.47. Aktif dalam berbagai organisasi, memiliki pengalaman berorganisasi baik dalam dunia pendidikan maupun non-pendidikan. Memiliki beberapa pengalaman kerja dan mengikuti bebagai seminar yang mendukung dan berkaitan dengan komputer serta merupakan individu yang adaptif dalam lingkungan yang serba cepat. Saya memiliki kemampuan pada bidang public speaking dibuktikan dengan menjadi ketua umum Himpunan Mahasiswa Jurusan dan juga memiliki kegemaran pada dunia IT, khususnya pada programing komputer.

## PENGALAMAN KERJA

Freelance

Design Poster, Build Web

(October 2020 - Present)

IST Akprind Yogyakarta

Assisten Laboratorium Komputer

(October 2019 - October 2020)

## **PENDIDIKAN**

Institut Sains dan Teknologi Akprind Yogyakarta

Bachelors Rekayasa Sistem Komputer

(October 2017 - September 2022)

3.47

Ketua Umum Himpunan Mahasiswa Rekayasa Sistem Komputer

Ketua Bidang SDM Himpunana Mahasiswa Rekayasa Sistem Komputer

SMK N 2 Pengasih

**High School** Teknik Komputer Jaringan

Sekretaris OSIS

(July 2014 - May 2017)

## **PROJECTS**

E-marketplace Penyewaan Kamera "Re Rent Kamera"

(January 2022 - August 2022)

Aplikasi penyewaan kamera berbasis web pada UMKM di Kulon Progo

Sistem Kependudukan di desa Kemadang, Gunung Kidul

(January 2020 - October 2020)

Pembuatan sistem kependudukan yang terdiri dari surat menyurat, data penduduk untuk mutasi keluar atau masuk, data kematian dan data kelahiran

## **KEMAMPUAN**

PHP (Berpengalaman), HTML (Berpengalaman), CSS (Terampil), Javascript (Terampil), Node Js (Terampil), Figma (Terampil).